臺灣高等法院交通事件裁定　　　　　　　　　　　　　九十三年度交抗字第五四號
　　抗　告　人
　　即受處分人　浦盛松
右抗告人因違反道路交通管理處罰條例案件，不服臺灣板橋地方法院中華民國九十二
年十月三十日，九十二年度交聲更字第三九號裁定（原處分案號：北監違字第裁四一
─Ｃ00000000號），提起抗告，本院裁定如左：
    主  文
抗告駁回。
    理  由
一、按汽車駕駛人在禁止臨時停車處所停車者，處新臺幣六百元以上一千二百元以下
    罰鍰，道路交通管理處罰條例第五十六條第一項第一款定有明文；而依同條例第
    三條第三款規定：「人行道」係指為專供行人通行之騎樓、走廊，及劃設供行人
    行走之地面道路，與人行天橋及人行地下道；另依道路交通安全規則第一百十一
    條第一項第一款規定：橋樑、隧道、圓環、障礙物對面、鐵路平交道、「人行道
    」、行人穿越道、快車道等處，不得臨時停車。
二、查原處分機關交通部公路總局臺北區監理所板橋監理站民國九十二年四月三日北
    監違字第裁四一─Ｃ00000000號違反道路交通管理事件裁決書以抗告人
    即受處分人浦盛松所有之車牌號碼ＬＬＫ─二八○號重機車，於民國九十一年十
    月三日十一時三分許，在臺北縣中和市○○路○段六四八號（誤載為六四號）前
    ，在禁止臨時停車處所停車，經臺北縣政府警察局中和分局警備隊警員楊尚諭舉
    發，原處分機關依道路交通管理處罰條例第五十六條第一項第一款規定，裁處受
    處分人罰鍰新臺幣六百元。受處分人不服聲明異議，經原審以異議無理由，裁定
    駁回。
三、受處分人抗告意旨略以：抗告人庭訊時請依法拘提證人；證人之出生日期及身分
    證字號涉人隱私，誰願提供？抗告人何以調查？應由法院依規定調查；抗告人機
    車違規係一時被人推到牆外所致，抗告人已提供證人、相片二紙證物，顯係工程
    人員推車所致，非抗告人故意、過失所致，有違大法官釋字第二百七十五號解釋
    云云。經查：1.觀諸卷附警方採證照片，上開車牌號碼ＬＬＫ─二八○號重機車
    確有違規停放於人行道之情；2.本件復經臺北縣政府警察局中和分局查處無誤，
    有該分局九十一年十二月三十一日中警交申字第○九一○○四七八四六號函在卷
    可按；3.按諸司法院大法官會議釋字第二七五號解釋文意旨認：應受行政罰之行
    為，僅須違反禁止規定或作為義務，而不以發生損害或危險為其要件者，推定為
    有過失，於行為人不能舉證證明自己無過失時，即應受處罰；4.抗告人於原審雖
    聲請傳喚證人沈孝忠，然原審已依抗告人陳明之地址多次送達傳票，均遭退回，
    復經原審要求抗告人提供證人沈孝忠之年籍等相關資料以供傳喚，惟抗告人僅提
    出陳報狀仍要求以原址再行傳喚證人，然仍因「遷移不明」而退件，實難認原審
    未盡調查證據之責；5.綜上，抗告人所有車牌號碼ＬＬＫ─二八○號重機車違規
    停放於人行道，事証明確，抗告人既未能舉證證明其並無故意或過失，仍執陳詞
    僅以上開違規停車位置係遭他人從施工圍籬內移出為辯解云云，否認上開違規事
    實，並不足採。
四、原審因而認原處分機關據以援引上開規定，裁處受處分人罰鍰新臺幣六百元，並
    無不當，而駁回受處分人異議之聲明，經核並無不合，本件抗告為無理由，應予
    駁回。
據上論斷，應道路交通管理處罰條例第八十九條，道路交通案件處理辦法第二十六條
，刑事訴訟法第四百十二條，裁定如主文。
中　　　華　　　民　　　國　　九十三　　年　　　一　　　月　　 三十 　　日
                              臺灣高等法院交通法庭
                                  審判長法  官  洪  政  雄
                                        法  官  鄧  振  球
                                        法  官  李  春  地
右正本證明與原本無異。
不得再抗告。
                                        書記官  柳  秋  月
中　　　華　　　民　　　國　　九十三　　年　　　一　　　月　　 三十 　　日
